

## Francesco Giuseppe Leccese

Data di nascita: 27/12/1986

Indirizzo: Via Generale Dalla Chiesa 24/a - Bari(ITA)

E-Mail: <a href="mailto:franekdev86@gmail.com">franekdev86@gmail.com</a>

Numero di cellulare: +39 327 096 3560

Sviluppatore Front End e Dottore in *Marketing e Comunicazione d'Impresa* con sei anni di esperienza lavorativa in un'azienda *ICT* e due anni di esperienza nella programmazione informatica. Ho conseguito la laurea in *Marketing e Comunicazione* presso l'*Università degli Studi di Bari* (Facoltà di Economia Commerce) e ho atteso oltre 1000 ore di corsi *bootcamp* sulla codifica al fine di apprendere nuovi linguaggi di markup e di programmazione affinando al contempo le competenze esistenti. Ho iniziato la mia carriera in una azienda *ICT* come assistente informatico di prima linea per poi proseguire come assistente informatico di seconda linea e *product support engineer* fino a diventare *IT team manager*. Al momento lavoro come sviluppatore *front end* e mi piacerebbe mettere in pratica la mia conoscenza e la mia passione per l'*IT* e per il *coding* in un team di esperti programmatori. Ho una passione per l'informatica, per lo sviluppo web e per la crescita professionale.

# **Work Experience**

01/2023 - ongoing

#### **SVILUPPATORE FRONT END** (freelance at **FranekDev**)

Pagina portfolio: https://franekdev-portfolio.netlify.app

Profilo github: <a href="https://github.com/Franek-86">https://github.com/Franek-86</a>

- · Creo, costruisco e gestisco siti web e applicazioni web responsive.
- · Concentrazione focalizzata su fattori estetici come layout, interfaccia utente e altre immagini visive per rendere il sito web visivamente più accattivante e facile da usare
- · Mi prendo cura dello stile generale delle applicazioni web e allo stesso tempo presto attenzione alla loro funzionalità ed usabilità.
- È possibile visionare i miei lavori sulla pagina "progetti" le mio sito porfolio, la pagina è raggiungibile o cliccando <u>qui</u> o navigando al seguente indirizzo https://franekdev-portfolio.netlify.app/projects.





### **SVILUPPATORE FRONT END** internship presso **Developing.it** (Bari - Italy)

- · Lavorando in team con lo sviluppatore back-end sono stato il responsabile e mi sono personalmente occupato dello sviluppo front-end dei gestionali d'impresa per numerose aziende.
- · Lavorando in team con gli sviluppatori front-end ho collaborato attivamente allo sviluppo di numerosi siti Wordpress, tutti realizzati con templete customatizzati.
- Sono stato incaricato ed ho interamente ralizzato un sito web sviluppato con un template customatizzato di Worpress e con le più avanzate funzionalita Wordpress.
- Fully in charge of the creation of a client website, from start to finish, built with a custom Worpress PHP template and working with the most advanced Wordpress functionality.
- · Sono stato incaricato ed ho interamente ralizzato un sito web sviluppato con Worpress Elementor.
- Sono stato incaricato ed ho interamente ralizzato lato front-end una applicazione web "smart office" responsiva e per uso interno aziendale. Si tratta di una applicazione utilizzata per aprire il portone, la porta d'ingresso, regolare la temperatura della caldaia ed altro. Ho creato questa applicazione utilizzando React.

## 08/2022 - 12/2022



## IT CUSTOMER SERVICE TEAM MANAGER at Fujitsu (Łódź - Poland)

- Coordinare i membri del team del service desk nei loro compiti quotidiani di assistenza ai clienti che richiedono assistenza e facilitare una buona cultura del servizio clienti tra i membri del team
- · Valutare ed esaminare i dati delle prestazioni di fornitura del servizio ed effettuare sondaggi sui clienti per valutare il livello di fornitura del servizio aziendale.
- · Tiene traccia delle operazioni quotidiane al desk al fine di monitorare le esigenze dei clienti, dei servizi resi e dei riferimenti futuri
- · Creare una modalità operativa a cui i membri del team devono attenersi al fine di mantenere ordine e una buona routine.
- · Delegare responsabilità specifiche del service desk ai membri del team per creare specializzazione aziendale e aumentare il ritmo di fornitura dei servizi
- · Esaminare tutti i reclami dei clienti, risolverne i problemi e collaborare con i dipartimenti appropriati per gestire quei problemi più complessi nel tentativo di fornire soluzioni più efficaci
- · Osservare le tecniche operative del service desk per determinare quanto siano efficaci e implementare nuove tecniche quando quelle vecchie sono inefficaci

#### 09/2019 - 07/2021



## IT CUSTOMER SERVICE EXPERT TECHNICIAN at Fujitsu (Łódź - Poland)

- · Analizzare e risolvere le preoccupazioni e i problemi dei clienti, diagnosticarne la causa principale e documentarne le interazioni.
- · Provide on-call and ongoing troubleshooting, technical, and hardware advice and suggestions.
- · Fornire servizi di assistenza informatica sia hardware che software.
- · Support remote and local upgrades, installations, and maintenance.
- · Supporta aggiornamenti, installazioni e manutenzione in remoto e in locale.

#### 09/2017 - 08/2019

## IT CUSTOMER SERVICES AGENT at Fujitsu (Łódź - Poland)



- · Fornire supporto IT a clienti situati in diverse località del mondo
- · Gestione degli incidenti aziendali ad alto impatto di gravità
- · Partecipazione costante ed entusiasta alla formazione interna (Excel, Networking, Comunicazione assertiva, ITIL, Time Managing)



#### 12/2016 - 06/2017

#### SENIOR ACCOUNTING ASSOCIATE in AP departament at DXC Technology (Łódź - Poland)

- · Contabilità fornitori in JDE
- · Elaborazione delle fatture, gestione delle fatture dall'arrivo alla registrazione.

#### 01/2016 - 11/2016



## JUNIOR ACCOUNTING ASSOCIATE in AR department at CONDUENT (Łódź - Poland)

- Contabilità fornitori in SAP
- DD/DC proposte
- · Reportistica MEC secondo rigide direttive

#### 09/2015 - 11/2015

#### CUSTOMER SERVICE ADVISOR SouthWestern Business Process Services Poland Sp. z o.o

#### 02/01/2012 - 20/05/2014



## ASSISTENTE ALLA PRODUZIONE presso MEC Produzioni (Bari - Italy)

- · Assistente alla produzione del programma televisivo in prima serata "Striscia La Notizia".
- Cura della produzione dei reportage televisivi trasmessi da Mediaset S.p.a sul canale nazionale italiano "Canale 5".

## **Education**

- · Responsive Web Design (freeCodeCamp.org certification)  $(\underline{b})$
- JavaScript Algorithms and Data Structures (freeCodeCamp.org certification) (b)
- HTML&CSS Tutorial and Projects Course 2023 (Flexbox&Grid)(Udemy certification)



- · Javascript Tutorial and Projects Course (2023)(Udemy certification)
- · React 18 Tutorial and Projects Course (2023) (Udemy certification) 🔥
- · Node Tutorial and Projects Course (2023) (Udemy) 🔥
- · Laurea triennale in Marketing w Comunicazione presso la "Università degli Studi di Bari"
- · IC3 Internet and Computing Core Certification
- · Certificate of Attendance accredited by The British Council
- · "Development of film product" education course at A. S. FORCINEMA (Rome Italy)



· High School Diploma in Science at "Liceo scientifico Enrico Fermi" (Bari - Italy) 🗼 🐢



# **Computer Skills & Languages**

- · HTML5
- · CSS3
- · SASS
- BOOTSTRAP
- WORDPRESS
- JAVASCRIPT
- JQUERY
- · VANILLA.JS
- REACT.JS
- NODE.JS
- MONGODB
- · GIT
- · MS Office programs (Excel, Word, PowerPoint, Outlook)
- · Lingua italiana (nativo)
- · Lingua inglese (fluente)
- · Lingua polacca (base)